# 股份支付取消和结算

提问人：charlenezc54 时间：2015-05-31 17:12:50
陈老师：关于在等待期内将权益工具结算，有如下问题： 假定按授予日权益工具公允价值累计计入“资本公积-其他资本公积”的余额是 100 ，按回购日权益工具公允价值计算的金额是 105 ，回购价是 120 ，那么，结算时，借：资本公积-其他资本公积 100管理费用 15 （120-105） 贷：银行存款 120 请问陈老师，借方 回购日公允价值与授予日
公允价值的差额 5 （105-100）如何冲减权益？是借：资本公积-资本/股本溢价吗

回答人：chenyiwei
可以这样理解。

提问人：zhs7403 时间：2015-05-31 21:13:25
陈老师，不考虑作为加速可行权全部最为管理费用？之前这个 5 都是不考虑的，只是考虑授予日的公允价值作为加速可行权

回答人：chenyiwei
到期前取消或结算自然要按照加速行权处理，确认全部剩余管理费用的。

提问人：zhs7403 时间：2015-06-01 11:58:48
陈老师,其实对这个地方我一直有疑虑.比如这个例子.我理解在等待期内将权益工具结算是否是这样 1.加速行权,未确认的全部在本期确认费用 2,120-105的差进管理费用也没有问题,即所谓讲解中的回购价格高于权益工具在回购日公允价值部分进入当其费用 3,对于105-100的差 5 元,即授予日公允和回购日公允差为什么冲资本公积这一点查了书似乎没有写?为什么? 还专门看了2015-cpa郭建华会计的讲义，也没有考虑这个 5 。我的问题是 5 冲资本公积理论依据是什么？还有一般权益工具不考虑行权日公允，这个为何需要考虑？

回答人：chenyiwei
该差额是按照回购权益工具处理的，所以回购时权益工具的公允价值（视同合理的回购价格）和被回购的权益工具的账面价值之间的差额是调整权益的，参考金融工具列报准则（ 2014 年修订）第二十二条。